臺灣高等法院臺南分院刑事判決　　 100年度交上訴字第1267號
上　訴　人　江振芳
上列上訴人因公共危險案件，不服臺灣嘉義地方法院100年度交
訴字第76號中華民國100年11月30日第一審判決（起訴案號：臺
灣嘉義地方法院檢察署100年度偵字第6973號），提起上訴，本
院判決如下：
    主  文
上訴駁回。
    理  由
一、按不服地方法院之第一審判決而上訴者，應向管轄第二審之
    高等法院為之。提起上訴，應以上訴書狀提出於原審法院為
    之。上訴書狀應敘述具體理由。第二審法院認為上訴書狀未
    敘述理由者，應以判決駁回之。刑事訴訟法361條第1項、第
    2 項、第350條及第367條前段分別定有明文。而所謂不服第
    一審判決之具體理由，必係依據卷內既有訴訟資料或提出新
    事證，指摘或表明第一審判決有何採證認事、用法或量刑等
    足以影響判決本旨之不當或違法，而構成應予撤銷之具體事
    由，始克當之（例如：依憑證據法則具體指出所採證據何以
    不具證據能力，或依憑卷證資料，明確指出所為證據證明力
    之判斷如何違背經驗、論理法則）；倘僅泛言原判決認定事
    實錯誤、違背法令、量刑失之過重或輕縱，而未依上揭意旨
    指出具體事由，或形式上雖已指出具體事由，然該事由縱使
    屬實，亦不足以認為原判決有何不當或違法者（例如：對不
    具有調查必要性之證據，法院未依聲請調查亦未說明理由，
    或援用證據不當，但除去該證據仍應為同一事實之認定），
    皆難謂係具體理由，俾與第二審上訴制度旨在請求第二審法
    院撤銷、變更第一審不當或違法之判決，以實現個案救濟之
    立法目的相契合，並節制濫行上訴（最高法院97年度台上字
    第892號刑事判決意旨參照）。
二、被告上訴意旨略以：原判決以被告事後調解並非得予酌減之
    事由，惟考量本件被害人係後車撞前車，被告於案發時曾下
    車查看等情，爰提起本件上訴，請求撤銷原判決，依刑法第
    59條規定酌減其刑云云。
三、原審據以判決認定被告有肇事逃逸犯行，係依憑被告於偵查
    及原審自白，核與證人即被害人張○○於警詢及原審證述及
    證人侯建任於警詢中證述相符。並有道路交通事故現場圖、
    調查報告表(一)(二)、現場照片 8張、被告所騎乘上開車輛之車
    輛詳細資料1紙、臺中榮總嘉義分院100年 8月13日嘉醫診字
    第10005181號診斷證明書等附卷可稽（見警卷第11至19頁）
    。因認被告所為係犯刑法第185條之4肇事致人受傷逃逸罪。
    又被告前因重利案件，經原審法院以96年度嘉簡字第 523號
    判決判處有期徒刑3月、2月確定，嗣經分別減刑為 1月15日
    、1月，並合併定應執行有期徒刑 2月確定，甫於97年2月21
    日易科罰金執行完畢等情，有臺灣高等法院被告前案紀錄表
    1份附卷可參，其於有期徒刑執行完畢後，5年內故意再犯本
    件有期徒刑之罪，為累犯，應依刑法第47條第 1項之規定，
    加重其刑。核原判決已敘述其所憑之證據及其認定之理由。
    復敘明審酌被告素行非佳，國中畢業之智識程度，已經離婚
    ，有 2個小孩，分別為國中二、三年級，由伊扶養，家中還
    有約80歲之母親，母親目前仍有工作，伊目前從事顧砂石場
    工作等家庭狀況，考量被告於肇事後駕車逃逸，漠視其法律
    上所應履行之義務，忽視對於被害人應行之即時救助，漠視
    對於被害人生命身體安全之保障，肇事情節並非重大，於原
    審審理中與被害人成立調解，有調解筆錄可參，並已於 100
    年11月27日給付調解條件之新臺幣8000元予被害人，且於偵
    審程序中均坦承犯行，犯後態度尚可等一切情狀，量處被告
    有期徒刑 7月。並說明被告雖坦承犯行、已與被害人成立調
    解，惟和解與否乃係犯後態度之考量，與犯罪情狀是否顯可
    憫恕，尚屬二致，爰認被告所為本件犯行尚無明顯可憫恕之
    情狀，無從依刑法第59條規定，酌量減輕其刑。從形式上觀
    察，原判決並無判決違背法令之情形存在。
四、按關於犯罪情狀是否可以憫恕，須否酌減其刑，係實體法上
    賦予法院得為自由裁量之事項，不得任意指摘為違法。被告
    上訴意旨以被告業已與被害人達成調解，被害人係後車撞前
    車，被告於案發時曾下車查看，被告犯罪情節顯屬輕微，若
    科以最低度刑猶屬過重，犯罪情狀顯可憫恕，指摘原審量刑
    過重云云。惟原判決已詳細記載其審酌科刑之一切情狀之理
    由，既未逾越法定刑度，又未濫用自由裁量之權限，刑度亦
    屬妥適，核無不當或違法之情形。原判決並已說明何以不予
    酌減被告之刑之理由。被告上訴意旨，再就原審量刑之裁量
    反覆爭執，不能認為已經依據卷內既有訴訟資料或提出新事
    證，指摘或表明第一審判決有何採證認事、用法或量刑等足
    以影響判決本旨之不當或違法，自難謂係具體理由。揆諸上
    開說明，本件上訴未敘述具體理由，其上訴不合法，應予駁
    回，並不經言詞辯論為之。
五、依刑事訴訟法第367條前段、第372條，判決如主文。
中    華    民    國   100    年    12    月    27    日
                  刑事第六庭    審判長法  官  董武全
                                      法  官  賴純慧
                                      法  官  林英志
以上正本證明與原本無異。
如不服本判決應於收受送達後10日內向本院提出上訴書狀，其未
敘述上訴理由者，並得於提起上訴後10日內向本院補提理由書（
均須按他造當事人之人數附繕本）「切勿逕送上級法院」。
                                      書記官  魏安里
中    華    民    國   100    年    12    月    27    日